【裁判字號】    97,訴,1747
【裁判日期】    971218
【裁判案由】    毒品危害防制條例
【裁判全文】
臺灣基隆地方法院刑事判決              97年度訴字第1747號
公  訴  人  臺灣基隆地方法院檢察署檢察官
被      告  丙○○
上列被告因毒品危害防制條例案件，經檢察官提起公訴（97年度
毒偵字第2670號），被告於準備程序進行中，就被訴事實為有罪
之陳述，經本院合議庭裁定由受命法官獨任進行簡式審判程序，
判決如下：
    主      文
丙○○施用第一級毒品，累犯，處有期徒刑柒月。
    事實及理由
壹、程序事項
    本件被告丙○○所犯者非為死刑、無期徒刑、最輕本刑為3
    年以上有期徒刑之罪或高等法院管轄第一審案件，其於準備
    程序進行中，先就被訴事實為有罪之陳述，經告知其簡式審
    判程序之旨，並聽取公訴人、被告之意見後，本院合議庭業
    已依刑事訴訟法第273條之1第1項之規定，裁定由受命法官
    獨任以簡式審判程序進行本案之審理，且依同法第273條之2
    規定，簡式審判程序之證據調查，不受同法第159條第1項、
    第161條之2、第161條之3、第163條之1及第164條至第170條
    規定之限制，合先敘明。
貳、實體事項
一、本件犯罪事實、證據，除引用如附件檢察官起訴書之記載外
    ，並補充及更正如下：
  (一)犯罪事實部分
  1.起訴書犯罪事實欄二第2行第2字後應補充「基於施用第一級
    毒品海洛因之犯意」等字。
  2.被告施用第一級毒品海洛因之時間應更正為「97年9月8日18
    時許」。
  (二)證據部分
    補引「被告於本院準備程序及審理時之自白」為證據。
二、論罪科刑：
  (一)按海洛因係毒品危害防制條例所列管之第一級毒品，為該條
    例第2條第2項第1款所明定，被告於觀察、勒戒執行完畢釋
    放後5年內再犯本件施用毒品罪，核其所為，係犯毒品危害
    防制條例第10條第1項之施用第一級毒品罪。其持有第一級
    毒品海洛因係供施用，其持有第一級毒品之低度行為為施用
    第一級毒品之高度行為所吸收，不另論罪。
  (二)查被告曾受起訴書犯罪事實欄所載刑之科刑及執行完畢，有
    臺灣高等法院被告前案紀錄表1份在卷可按，其受有期徒刑
    執行完畢後，5年內故意再犯本件有期徒刑以上之罪，為累
    犯，應依刑法第47條第1項規定加重其刑。
  (三)爰審酌海洛因毒品對於人體會產生成癮性，係足以危害個人
    健康及社會安全之管制藥物，被告經過觀察、勒戒後，猶不
    知戒除施用毒品惡習，再犯本件施用第一級毒品罪，顯見其
    自我克制力尚低，暨兼衡其犯罪之自我麻醉動機、所生自我
    戕害結果，於他人尚不致造成損害及其犯後坦承犯行，並表
    明有心戒除毒品之態度等一切情狀，量處如主文所示之刑，
    以示懲儆。
四、應適用之法條：
    依刑事訴訟法第273條之1第1項、第299條第1項前段、第310
    條之2、第454條，毒品危害防制條例第10條第1項、第23 條
    第2項，刑法第11條、第47條第1項，判決如主文。
五、對於本件判決如有不服，得自收受送達後10日內，向本院提
    出上訴書狀，上訴於臺灣高等法院。
本案經檢察官乙○○到庭執行職務。
中    華    民    國    97    年    12    月    18    日
                  刑事第一庭法  官  王美婷
以上正本證明與原本無異。
如不服本判決應於收受送達後10日內向本院提出上訴書狀，並應
敘述具體理由；其未敘述上訴理由者，應於上訴期間屆滿後20日
內向本院補提理由書 (均須按他造當事人之人數附繕本)「切勿
逕送上級法院」。
中    華    民    國    97    年    12    月    18    日
                            書記官  明祖斌
附錄本案論罪科刑法條：
毒品危害防制條例第10條第1項
施用第一級毒品者，處 6 月以上 5 年以下有期徒刑。
臺灣基隆地方法院檢察署檢察官起訴書
                                    97年度毒偵字第2670號
    被      告  丙○○  男  33歲（民國○○年○月○○日生）
                        住臺北縣雙溪鄉魚行村內厝9號
                        國民身分證統一編號：Ｚ000000000號
上列被告因違反毒品危害防制條例案件，業經偵查終結，認應提
起公訴，茲敘述犯罪事實、證據並所犯法條如下：
        犯罪事實
一、丙○○曾因加重竊盜案件，經臺灣高等法院以95年度上訴字
    第3248號判處有期徒刑1年4月確定，嗣經減刑為有期徒刑8
    月，於民國96年7月30日執行完畢。前又因施用第一級毒品
    案件，經觀察、勒戒後，認無繼續施用毒品之傾向，於95年
    9月21日釋放出所，並由本署檢察官於同年月19日以95年度
    毒偵字第1149號、第1345號及第1466號為不起訴處分確定。
二、詎丙○○猶不知悔改，於上開觀察、勒戒執行完畢釋放後5
    年內，復於97年9月7日下午6時許，在基隆火車站廁所內，
    以針筒注射之方式，非法施用第一級毒品海洛因1次。嗣於
    同年月9日下午4時20分許，在基隆市○○區○○街222號前
    ，為警查獲，並經其同意採驗尿液呈毒品嗎啡陽性反應而查
    知上情。
三、案經基隆市警察局第二分局報告偵辦。
        證據並所犯法條
一、上揭犯罪事實業經被告丙○○於警詢、偵詢中坦承不諱，並
    有台灣尖端先進生技醫藥股份有限公司尿液檢驗報告、不起
    訴處分書及刑案資料查註紀錄表附卷可稽，被告犯嫌堪予認
    定。
二、核被告所為，係犯毒品危害防制條例第10條第1項之施用第
    一級毒品罪嫌。再被告於受有期徒刑執行完畢後，5年內故
    意再犯有期徒刑以上之罪，有本署刑案資料查註紀錄表附卷
    可稽，請依累犯規定加重其刑。
三、依毒品危害防制條例第23條第2項、刑事訴訟法第251條第1
    項提起公訴。
    此  致
臺灣基隆地方法院
中    華    民    國    97    年    10    月    31    日
                              檢察官  甲  ○  ○
本件正本證明與原本無異
中    華    民    國    97    年    11    月    6     日
                              書記官  辜  鈞  珩
附錄所犯法條：
毒品危害防制條例第10條第1項
施用第一級毒品者，處 6 月以上 5 年以下有期徒刑。
施用第二級毒品者，處 3 年以下有期徒刑。


司法院資訊處製作；財團法人民間司法改革基金會備份。
